

RAKOTODIMIMANANA Pierre (29 ans)

- AKD III 147 ALAKAMISY Fenoarivo
- = Développeur Mobile Senior
- ☑ pierrerakotodimimanana@gmail.com

(261) 341522953

Poste recherché Développeur Mobile Senior

A propos

Développeur mobile passionné et expérimenté avec plus de 5 ans d'expérience. Ingénieur en électronique spécialisé en informatique appliquée. Compétent dans le développement d'applications mobiles pour diverses plateformes. Axée sur l'innovation, la communication et la résolution de problèmes. Prêt à relever de nouveaux défis.

Compétences

Flutter	••••
Java / Kotlin	$\bullet \bullet \bullet \bullet \bullet$
Swift	••••
Clean Architecture	••••
Git	••••
React Native	••••

Langue

Malagasy

Langue maternelle

Français

Langue maternelle

Anglais

Lire

Centres d'intérêts

Musique - Voyager - Internet - Photographie

Réseau sociaux

- in Rakotodimimanana Pierre
- Melo567
- https://pierre-rakoto.vercel.app/

Educations et formations

MASTER en Electronique

=== 2017 - 2019

E Ecole Supérieur Polytechnique Antananarivo

- Master
- Antananariyo

Expériences professionnelles

Développeur Mobile Senior

🛱 Octobre 2023 - présent

Esokia

? Trade Tower Alarobia

[Projet]: Développement d'une application d'achat de billet de métro

- · Conception et développement
- Intégration du design UI/UX
- Test unitaire et test technique

Environnement technique: React Native, Ignite, TypeScript

[Projet]: Développement d'une application de déclaration de sinistre

- Conception et développement
- Test unitaire et test technique
- Test de non régression

Environnement technique: Flutter, Flutter Bloc, TDD

Lead Développeur Mobile

Mars 2022 - Septembre 2023

■ Newman's Technology

Antananarivo

[Projet]: Développement d'application de livraison.

- Encadrement et coaching d'une équipe de deux développeurs.
- Conception et développement
- Test technique et fonctionnel
- Code review et validation du code
- Test de non-régression
- Participer et animer les réunions de l'équipe agile : daily meeting, backlog review, rétrospective, planning poker, sprint planning
- Test unitaire avec Flutter Test

Environnement technique: Flutter, TDD, Cercle CI, Firebase, MVVM

[Projet]: Développement d'application de gestion d'hôtellerie.

- Encadrement et coaching d'un développeur
- Conception et développement
- Code review et validation du code
- Test de non-régression

• Participer et animer les réunions de l'équipe agile : daily meeting, backlog review, rétrospective, planning poker, sprint planning

Environnement technique : React Native, Redux

Consultant Développeur React Native

Décembre 2022 - Janvier 2023

A mon compte

Antananariyo

[Projet]: Développement d'une application de yoga

- Conception et développement
- Test unitaire et test technique
- Disponible sur Apple Store (https://apps.apple.com/ci/app/respiration-magique/id1662665931)

Environnement technique: React Native, Redux

Développement d'un plugin flutter

Octobre 2022 - Novembre 2022

A Mon Compte

Antananarivo

Développement d'un plugin de géolocalisation par réalité augmentée pour Flutter compatible pour Android et iOS.

Disponible sur https://pub.dev/packages/ar_location_view.

Environnement technique: Java, Swift, Dart, Flutter

Développeur Mobile

Ei Février 2020 - Janvier 2022

Newman's Technology

Antananarivo

[Projet] : Teste et débogage d'une application de suivi de personnel

- Test technique et fonctionnel, test de non-régression
- Test unitaire
- Déploiement sur Google Play et App Store

Environnement technique: Flutter, TDD, Git, Github

[Projet]: Développement d'une application de gestion immobilier

- Rédaction des spécifications et documents techniques
- Conception et développement des évolutions
- Test technique et fonctionnel, test de non-régression
- Test unitaire avec JUnit

Environnement technique: Java, Swift, TDD, BDD

[Projet] : Développement d'une application de réalité augmenté de recherche de bien immobilier

- Rédaction des spécifications et documents techniques
- Conception et développement sous Java, Swift
- Test technique et fonctionnel, test de non-régression
- Test unitaire
- Versionning avec Git et Gitlab

Environnement technique: Java, Swift, TDD, Git, Firebase, ArKit, ArCore, MVVM

[Projet]: Développement d'une application de calcul

- Maintenance de l'outil
- Conception et développement des évolutions avec Flutter
- Test technique et fonctionnel, test de non-régression
- Test unitaire avec Flutter Test

Environnement technique : Flutter, TDD, Git, Gitlab, MVVM

[Projet]: Développement d'une application de web radio

- Rédaction des spécifications et documents techniques
- Déploiement sur Play Store et App Store

Environnement technique: React Native, TDD, Git, Gitlab, MVVM, Firebase